臺灣新竹地方法院民事裁定  
110年度簡抗字第17號
抗  告  人  張峻源  
相  對  人  理德建設有限公司

法定代理人  葉雲滕  
相  對  人  陳秋香  
上列當事人間回復原狀事件，抗告人對於民國110年11月26日本
院新竹簡易庭110年度竹簡更字第2號所為核定訴訟標的價額之裁
定提起抗告，本院裁定如下：
    主  文
原裁定關於核定訴訟標的價額部分廢棄。
抗告費用由相對人負擔。
    理  由
一、抗告意旨略以：抗告人住家左右兩側牆面受損之全部修補費
    用約為新臺幣（下同）10萬元以下，故訴之聲明第1、2項之
    訴訟標的價額應以10萬元計算，而訴之聲明第3項與訴之聲
    明第1、2項競合，不另併計訴訟標的價額，因此本件訴訟標
    的之價額應為10萬元，並無不能核定之情事，且抗告人已依
    法繳納裁判費1,000元，爰對原審就訴之聲明第1、2項所為
    核定訴訟標的價額之裁定聲明不服等語。　
二、按訴訟標的之價額，由法院核定。核定訴訟標的之價額，以
    起訴時之交易價額為準；無交易價額者，以原告就訴訟標的
    所有之利益為準。以一訴主張數項標的者，其價額合併計算
    之，但所主張之數項標的互相競合或應為選擇者，其訴訟標
    的價額，應依其中價額最高者定之。以一訴附帶請求其孳息
    、損害賠償、違約金或費用者，不併算其價額。民事訴訟法
    第77條之1第1項、第2項、第77條之2分別定有明文。次按訴
    請容忍修繕漏水之訴應屬財產權訴訟，其訴訟標的價額，應
    依其所受利益即修繕漏水避免減少房屋價額為準，故應以預
    估修繕費用之價額核定之（臺灣高等法院暨所屬法院103年
    法律座談會民事類提案第19號研討結果參照）。
三、經查，抗告人起訴聲明第1、2項係請求相對人修繕及回復原
    狀，業據抗告人陳明預估修繕費用為10萬元，故應以此為訴
    訟標的之價額，並徵第一審裁判費1,000元，且經抗告人如
    數繳納。原審就聲明第1、2項認財產權訴訟不能核定訴訟標
    的之價額，而分別以不得上訴第三審之最高利益數額加十分
    之一即1,650,000元核定，即有違誤。從而，抗告意旨指摘
    原裁定關於訴訟標的價額之核定不當，求為廢棄，為有理由
    ，爰由本院將原裁定關於訴訟標的價額部分廢棄。另原裁定
    關於核定訴訟標的價額部分既經本院廢棄，則命補繳裁判費
    部分即失所附麗，併予敘明。
四、據上論結，本件抗告為有理由，依民事訴訟法第436 條之1
    第3 項、第492 條、第95條、第78條，裁定如主文。
中　　華　　民　　國　　110 　年　　12　　月　　21　　日
                  民事第二庭    審判長法  官  彭淑苑
　　　　　　　　　　　　　　　　　　　法  官  周美玲
　　　　　　　　　　　　　　　　　　　法  官  傅伊君
以上正本係照原本作成。　　　　　　　　　　　　　　　　　
本裁定不得抗告。 
中　　華　　民　　國　　110 　年　　12　　月　　21　　日
                                      書記官  李勻淨